臺灣高等法院民事裁定
110年度抗字第572號
抗  告  人  蘇雅惠  
上列抗告人因與相對人三強法鑫股份有限公司臺北分公司等間請
求確認文書登載內容不存在等事件，對於中華民國110年4月23日
臺灣臺北地方法院裁定（110年度補字第677號）關於核定訴訟標
的價額部分，提起抗告，本院裁定如下： 
    主  文
抗告駁回。
抗告費用由抗告人負擔。
    理  由
按訴訟標的之價額，由法院核定；核定訴訟標的之價額，以起
  訴時之交易價額為準，無交易價額者，以原告就訴訟標的所有
  之利益為準；法院因核定訴訟標的價額，得依職權調查證據。
  民事訴訟法第77條之1第1項、第2項、第3項分別定有明文。
查抗告人於原法院主張：伊不具備第三人三強法鑫股份有限公
  司（下稱三鑫公司）董事長、股東或理、監事身分，未曾參與
  該公司創建相對人三鑫公司臺北分公司（下稱三鑫臺北分公司
  ）之任何籌備會議，或同意擔任該分公司經理職務及領取其職
  務薪俸，三鑫公司所製作民國104年12月1日董事會議事錄（下
  稱系爭議事錄）卻不實記載當日由第三人劉奕辰、張歆玉依序
  擔任主席及紀錄，另有相對人即董事黃宜蓁、林顥叡、戴熙谷
  、黃昭一、溫正飛、徐明清、張昱璿、李麗鈺及監察人蕭毓龍
  出（列）席，而決議設立三鑫臺北分公司，並聘任伊為前開分
  公司經理，致侵害伊權益，而請求確認：㈠系爭議事錄所登載
  的法律效力，自始不存在。㈡系爭議事錄所載「本公司因業務
  需要，需設立臺北分公司，位於臺北市○○區○○里○○○路0段0000
  號12樓，並聘請蘇雅惠為臺北分公司的經理」乙事，自始不存
  在。㈢系爭議事錄中之記錄「張歆玉」是否係相對人所虛構之
  人。上開訴訟屬財產權訴訟，抗告人起訴主張之數項標的雖不
  相同，惟最終目的乃在請求確認系爭議事錄為不實，故抗告人
  未受聘擔任三鑫臺北分公司經理乙職，而自經濟上觀之，其訴
  訟目的一致，不超出上開終局標的範圍，核定訴訟標的價額時
  ，自應依其中價額最高者定之。上開各項聲明因在客觀上無交
  易價值，復查無資料得據以核算抗告人如就各該記載非實或屬
  虛構所得受之客觀利益，其訴訟標的價額即屬不能核定，依民
  事訴訟法第77條之12規定，均應以同法第466條所定不得上訴
  第三審之最高利益額數加10分之1即165萬元定之。原法院據此
  核定本件訴訟標的價額為165萬元，經核並無不合。是抗告人
  以前揭各項請求，均與財產無涉，應屬同法77條之14第1項所
  稱非因財產權而起訴者為由，指摘原裁定關於核定訴訟標的價
  額部分不當，聲明廢棄，並無可採。是本件抗告為無理由，應
  予駁回。
據上論結，本件抗告為無理由，爰裁定如主文。　　
中　　華　　民　　國　　110 　年　　5 　　月　　20　　日
                  民事第七庭    
                      審判長法  官  李昆霖
                            法  官  王育珍
                            法  官  林翠華
正本係照原本作成。
本裁定除以適用法規顯有錯誤為理由外，不得再抗告。如提起再
抗告，應於收受送達後10日內委任律師為代理人向本院提出再抗
告狀。並繳納再抗告費新臺幣1千元。
中　　華　　民　　國　　110 　年　　5 　　月　　21　　日
　　　　　　　　　　　　　  書記官  黃文儀